臺灣高等法院刑事判決
109年度侵上訴字第129號
上  訴  人    臺灣臺北地方檢察署檢察官
被      告    陳炫佑  


選任辯護人    張晏晟律師
              簡佑君律師

上列上訴人因被告妨害性自主案件，不服臺灣臺北地方法院一０
八年度侵訴字第六三號，中華民國一０九年四月十五日第一審判
決（起訴案號：臺灣臺北地方檢察署一０八年度偵字第七八七號
），提起上訴，本院判決如下：
    主  文
上訴駁回。    
    理  由
一、經本院審理結果，認第一審判決對被告甲○○為無罪之諭知，
    核無不當，應予維持，並引用第一審判決書記載之證據及理
    由（如附件）。
二、檢察官上訴意旨略以：被告均未否認當日確於性交易過程中
    對被害人施以粗暴之行為，且A女在遭遇此暴力性性交行為
    過程中有反抗之舉，縱認被告與被害人係合意性交，然其等
    所合意者，僅係以「平和方式」進行性交行為，被告既未曾
    於事前要求被害人配合其具「暴力性」之性行為方式，具「
    暴力性」之性交行為自難認屬雙方事前合意內容，亦非被害
    人事前可預見者，被害人有何義務承受被告之強暴手段?或
    因此遽認被告主觀上有其個人性僻好，即不需事前徵得對方
    同意，可以任意施以具有暴力性之內容者?凡此種種無非實
    質上否定被害人之性自主決定權。乃原判決認事用法尚嫌未
    洽云云。
三、經查，被告供稱係經由網站上「小發仔」尋找性交易，雙方
    議妥交易價錢為全套三千元，經介紹人與告訴人聯繫後，由
    告訴人告知地址，其到達後亦由告訴人應門，進門時告訴人
    先詢問全套或半套，其答以全套等語，與告訴人陳稱因經濟
    困難，由經紀人「小發仔」安排從事按摩業，暨其與「小發
    仔」LINE聊天內容：「小發仔」給被告電話號碼及「打給他
    」一語，告訴人嗣回以「他說十分鐘到」等情互核，二人確
    均經由「小發仔」媒合無訛。告訴人雖稱其僅從事純按摩，
    不為性交易，然被告於同網站上搜尋之按摩廣告，文字稱「
    按摩」，但所刊為僅穿低胸薄絲內衣，裸露腰臀以下之女子
    ，或側臥或趴於床上，擺出性感撩人之姿勢；或著低胸內衣
    裸露一乳房(重點以圖遮)，被告並有以LINE詢問消費方案，
    獲「指壓、油壓一小時一千五百元、全套二千五百元」之性
    交易行情，此有被告提出同時段瀏覽網頁列印畫面資料在卷
     (侵訴不公開卷第三四～三六、七一～八九頁）可稽。告訴人
    自承本案係由「小發仔」與被告議妥交易內容及價格，其以
    「小發仔」給予之電話聯絡被告並開門讓被告入內時，被告
    有再詢問其如何消費等語（偵卷第一三一頁訊問筆錄），則
    被告辯稱本案其係為性交易前往，應堪採信。衡以告訴人係
    一人獨居，於獨居房內，接受未曾謀面之客戶，並逕由經紀
    人（不識之小發仔）決定其交易內容及價格等情，告訴人稱
    僅係從事純按摩，難以採信。
四、再查，如前開被告瀏覽之廣告多有註明「喝酒、吃藥、特殊
    癖好者拒絕接待」，此乃因從事性服務工作者，接待之客人
    多為不相識之陌生人，無從得知交易習性，故而事先聲明拒
    絕有上開情形之客人。惟從事性交易，按與素未謀面者進行
    性交易，實難期待所有客人均能溫柔禮貌對待。且行為是否
    溫柔、體貼或急燥、粗魯，涉個人主觀感受。交易進行中，
    提供性服務者固仍有性自主權，惟對前來為性交易者，主觀
    上既認係交易，且處情慾高漲中，除非明確獲知對方確已拒
    絕繼續進行交易，仍悍然為之，否則尚難遽以提供性服務工
    作者主觀感受不快或輕試拒絕未即受獲理，即認係性侵害。
    本案告訴人先後指訴：被告直接推開我地下住處的門，即伸
    手抓我胸部，將我抱起來丟到床上，我揮手掙扎仍遭强脫內
    褲，以生殖器侵入為性侵。被告一隻手堵我嘴吧，另隻手抓
    我雙手，使我無法掙扎、反抗，嗣經用力掙扎大叫救命，被
    告馬上跑離(偵卷第二四頁調查筆錄)一節，直指被告强行入
    內性侵。後稱是經紀人「小發仔」傳客人電話，由我打給客
    人，客人即被告一入屋即先摸我胸部並抱至床上性侵（同上
    筆錄第二六頁）。偵查中則稱：係朋友「小發仔」知我從事
    按摩，與被告談妥交易及收費後，告訴我被告的穿著及電話
    ，由我打電話給被告，被告到門口再來電，我開門並領被告
    至地下一樓房內，被告先問如何消費，我說二小時一千二百
    元，被告即抓摸我左胸，將我抱起丟到床上，在床邊動手脫
    我內褲，我從床上起來，被告拉我雙腿，使我直接倒在床上
    ，被告在床邊直接壓我身上，我沒有叫不要，就大聲唉唉叫
    ，被告摸我左胸，不到一分鐘就覺得有東西插進我陰道，我
    無法區別是手指或生殖器，我因緊張左右搖晃抗拒，約一、
    二秒開始喊救命，被告就害怕跑掉，我就到廁所冲洗下體。
    我沒同意發生性行為，他是用强暴的。是我喊救命，被告才
    跑掉的。被告插進去一、二秒，他手一放開，我就喊救命，
    被告就放棄拔出來。依溫馨室牆上時鐘秒針變動，我認為插
    入是五、六秒(偵卷第一三二～一三四頁訊問筆錄)云云。就
    有無從事性交易、被告係强行入房亦或經其開門引導入房、
    被告有無先詢問如何消費、有無强押其雙手及脫其內褲、被
    告以何物插入其陰道、插入時間等，先後指訴均不一，已有
    可議。告訴人為已婚中年女性，前有妨害風化前科紀錄，其
    提供性服務工作，被告既無喝酒、吃藥或表現有其他特殊性
    癖好，僅因被告表現急燥或動作粗魯，立即大叫救命或稱要
    報警，由於此或係其個人主觀上嫌惡，究有違常情。復依本
    案現場監視錄影顯示，被告行至公寓一樓大門，步入公寓，
    至離開步出公寓出現門口之時間，僅短短七分鐘。而依告訴
    人前所述，其起初僅係「左右搖晃抗拒或大聲唉唉叫，沒有
    叫不要」，被告稱誤以女性均好動作粗魯，又誤為調情，尚
    非不可信。而告訴人於被告插入數秒後即開始大叫救命（或
    稱要報警），被告隨即停止動作，則被告辯稱其無違反告訴
    人意願而為性行為之主觀犯意，即非不可採信。
五、綜上，本案告訴人否認其有從事性服務工作，及指訴被告初
    始即未經其同意，而以强暴手段違反其意願為性交行為，既
    均無足採，至嗣認被告急燥、粗魯不願續行性交易，被告亦
    於查知告訴人意願後旋即停止性行為起身，因恐懼告訴人要
    報警慌亂未及付款逃離，原審認被告主觀上並無以違反告訴
    人意願之方法為性交之犯罪故意，而為被告無罪之諭知，採
    證認事，洵無違誤。檢察官未提出其他事證及衡告訴人指訴
    之齟齬，猶執前詞稱被告係以暴力性之性交易而違反告訴人
    意願上訴指摘，乃無理由，應予駁回。
六、據上論斷，應依刑事訴訟法第三百六十八條、第三百七十三
    條，判決如主文。
本案經檢察官林秀敏到庭執行職務。
中　　華　　民　　國　一０九　年　 十一 　月   十九 　日
                  刑事第四庭審判長法　官  陳筱珮
　　　　　　　　　                法　官  羅郁婷
　　　　　　　                    法　官  陳玉雲
以上正本證明與原本無異。
檢察官如不服本判決，應於收受送達後20日內向本院提出上訴書
狀，惟須受刑事妥速審判法第9條限制。其未敘述上訴之理由者
，並得於提起上訴後20日內向本院補提理由書(均須按他造當事
人之人數附繕本)「切勿逕送上級法院」。
刑事妥速審判法第9條：
除前條情形外，第二審法院維持第一審所為無罪判決，提起上訴
之理由，以下列事項為限：
一、判決所適用之法令牴觸憲法。
二、判決違背司法院解釋。
三、判決違背判例。
刑事訴訟法第 377 條至第 379 條、第 393 條第 1 款之規定，
於前項案件之審理，不適用之。
                                  書記官  蔡麗春
中　　華　　民　　國　一０九　年　 十一 　月   十九 　日